【裁判字號】    99,易,218
【裁判日期】    990708
【裁判案由】    竊盜
【裁判全文】
臺灣士林地方法院刑事判決               99年度易字第218號
公  訴  人  臺灣士林地方法院檢察署檢察官
被      告  甲○○
上列被告因竊盜案件，經檢察官提起公訴（99年度偵字第8054號
），本院判決如下：
    主  文
甲○○竊盜，處有期徒刑陸月；又攜帶兇器竊盜，處有期徒刑捌
月，扣案之鉗子壹支沒收。應執行有期徒刑壹年壹月，扣案之鉗
子壹支沒收。
    事  實
一、甲○○前因民國97年間之傷害案件，經本院以97年度訴字第
    1002號判決判處有期徒刑8 月確定，於99年1 月4 日縮刑期
    滿而在翌日出監，復因98年7 月間之竊盜案件，經本院98年
    度審易字第1784號判決判處有期徒刑6 月確定，嗣由執行檢
    察官以上開二罪合於定應執行刑之規定，向本院提出聲請，
    而由本院以99年度聲字第855 號裁定應執行有期徒刑1 年，
    尚未執行完畢（不構成累犯，詳後述）。詎甲○○仍不知悔
    改，竟意圖為自己不法之所有，於99年5 月13日上午5 時許
    ，在臺北縣淡水鎮○○街29巷2 號前，見停放在該處之辛○○所有車號CQL-082 號重型機車（價值新臺幣20,000元，下
    稱系爭機車）之座墊未閉合，便徒手打開座墊後取出系爭機
    車之鑰匙，啟動電門而竊得系爭機車作為代步之用。復意圖
    為自己不法之所有，於同年6 月7 日上午2 時30分許，騎乘
    系爭機車至臺北縣淡水鎮樹林口7 之1 號旁，見蓄水池旁溝
    渠內有私人設置以連接抽水馬達之電纜線，便戴上所有之手
    套1 雙後，持所有足供兇器使用之鉗子1 支，將上開電纜線
    剪斷，而竊得己○○、乙○○、丙○○、戊○○○、庚○○○及丁○○等6 人（下合稱己○○等6 人）所有如附表所示
    之電纜線各1 條，得手後遭守候之居民發現，報警當場查獲
    ，並扣得前開鉗子1 支，並起出遭竊之系爭機車及電纜線6
    條。
二、案經辛○○、己○○等6 人訴由臺北縣政府警察局淡水分局
    報告臺灣士林地方法院檢察署檢察官偵查起訴。
    理  由
一、上揭事實，業據被告甲○○於偵查及本院審理中坦承不諱（
    見偵查卷第55、56、72、73頁、本院卷第13頁背面），核與
    被害人己○○、丁○○於警詢中之指訴，以及被害人辛○○
    、乙○○、丙○○、戊○○○、庚○○○於警詢之指訴及偵
    查中之證述情節相符（見偵查卷第10至23、81至83頁），被
    告對於被害人上開之陳述均無意見，本院審酌該陳述做成時
    之情況亦屬適當，依刑事訴訟法第159 條之5 第1 項均得作
    為證據，並有扣押物品目錄表、扣押物品清單、臺北縣政府
    警察局車輛協尋電腦輸入單、尋獲電腦輸入單、失車--案件
    基本資料詳細畫面報表各1 紙、贓物認領保管單7 紙、現場
    照片7 幀、作案工具及竊得物品照片7 幀在卷可稽（見偵查
    卷第27、75、32至48頁），均足佐被告上開出於任意性之自
    白與事實相符，得採為認定事實之證據。本件事證明確，被
    告犯行已堪認定，應依法論科。
二、按刑法第321 條第1 項第3 款之攜帶兇器竊盜罪，係以行為
    人攜帶兇器竊盜為其加重條件，此所謂兇器，其種類並無限
    制，凡客觀上足對人之生命、身體、安全構成威脅，具有危
    險性之兇器均屬之，且祇須行竊時攜帶此種具有危險性之兇
    器為已足，並不以攜帶之初有行兇之意圖為必要（最高法院
    79年台上字第5253號判例可以參照）。經查，被告於上開時
    、地所持以行竊電纜線之鉗子1 支，經本院當庭勘驗結果：
    「總長為20公分，金屬材質，前端尖銳、質地堅硬，後握柄
    則套有橡膠材質，橡膠材質套子約13.5公分。」（見本院卷
    第14頁背面），且用以剪斷質地厚實之電纜線，足見該鉗子
    在客觀上已足以對人之生命、身體、安全構成威脅，顯為具
    有危險性之兇器。
三、核被告竊得系爭機車之行為，係犯刑法第320 條第1 項之竊
    盜罪，另持鉗子竊得電纜線之行為，係犯刑法第321 條第1
    項第3 款之攜帶兇器竊盜罪。被告以一攜帶兇器竊盜之行為
    ，竊得如附表所示己○○等6 人所有之電纜線，其一行為觸
    犯數罪名，為想像競合犯，依刑法55條規定，從一重處斷。
    被告所犯上開竊盜罪及攜帶兇器竊盜罪，犯意各別，行為不
    同，應分論併罰之。又被告雖有如事實欄所載之前科執行情
    形，然按行刑累進處遇條例施行細則第15條第1 項規定：「
    對有二以上刑期之受刑人，應本分別執行合併計算之原則，
    由指揮執行之檢察官於執行指揮書上註明合併計算之刑期，
    以定其責任分數。」依該規定，有二以上刑期之受刑人，其
    刑期既合併計算，以定其責任分數，則依行刑累進處遇條例
    第28條之1 第1 項，就該責任分數計算所得縮短應執行之刑
    期，自亦合併計算。又「經縮短應執行之刑期者，其累進處
    遇及假釋，應依其縮短後之刑期計算」。「受刑人經縮短刑
    期執行期滿釋放時，由典獄長將受刑人實際服刑執行完畢日
    期，函知指揮執行之檢察官」該條第3 、4 項分別定有明文
    ，足見有二以上刑期之受刑人，雖應分別執行，但由上開合
    併計算刑期、合併計算所得縮短應執行之刑期、累進處遇及
    假釋依縮短後之刑期計算、縮短刑期執行期滿為實際服刑執
    行完畢日期觀之，實無從區分各項刑期執行完畢之日期。而
    應待全部刑期執行完畢，始能認為各項刑期已執行完畢（最
    高法院98年度台上字第2444號判決參照）。查被告前因傷害
    案件所受之8 月有期徒刑，固已入監服刑而於99年1 月4 日
    縮刑期滿並在翌日出監，然被告因另犯竊盜案件，經本院98
    年度審易字第1784號判決判處有期徒刑6 月確定後，由執行
    檢察官以上開二罪合於定應執行刑之規定，向本院提出聲請
    ，而由本院以99年度聲字第855 號裁定應執行有期徒刑1 年
    ，迄今尚未執行完畢，有臺灣高等法院被告前案紀錄表在卷
    可參（見本院卷第5 、6 頁），則依首揭說明，應認被告因
    傷害及竊盜案件所受有期徒刑均未執行完畢，故本件與刑法
    第47條第1 項累犯之要件不合，公訴人認被告再犯本案係構
    成累犯，容有誤會，附此說明。爰審酌被告年壯力強，不思
    正途取得財物，僅因缺代步工具及缺錢花用即隨意下手行竊
    、雖竊得財物之價值非鉅，然對被害人造成心裡之不安程度
    非輕，及其智識程度、行竊財物之價值、犯罪後坦承之態度
    等一切情狀，分別量處如主文所示之刑，並定應執行刑。至
    扣案之鉗子1 支，為被告所且係供行竊附表電纜線之用，業
    據被告供承在卷（見本院卷第14頁背面），應依刑法第38條
    第1 項第2 款之規定併予宣告沒收。至於未扣案之手套一雙
    （如偵查卷第43頁上方照片所示），雖為被告所有且供行竊
    上開電纜線之用，亦據被告供承在卷（見本院卷第15頁），
    然無證據證明尚存，爰不併予宣告沒收，附此敘明。
四、至於公訴人另依刑法第90條第1 項之規定，聲請本院對被告
    宣告強制工作，然刑法第90條第1 項固規定「有犯罪之習慣
    ，或因遊蕩或懶惰成習而犯罪者，於刑之執行前，令入勞動
    場所強制工作」，惟觀之被告於97年、98年間雖有傷害及竊
    盜之前科紀錄，然其所犯二罪間並非密接，又被告前次竊盜
    犯行係在98年7 月間，距離被告於99年5 月13日及6 月7 日
    再犯本件二件竊盜犯行，亦已逾9 個月，尚難謂被告有犯罪
    之習慣，復無證據證明被告有因遊蕩或懶惰成習而犯罪之情
    形，本院認被告執行上開所宣告之有期徒刑，應足收刑罰執
    行矯正之效果，無再宣告強制工作之必要，併此敘明。
據上論斷，應依刑事訴訟法第284 條之1 、第299 條第1 項前段
，刑法第320 條第1 項、第321 條第1 項第3 款、第55條、第38
條第1 項第2 款、第51條第5 款，刑法施行法第1 條之1 ，判決
如主文。
本案經檢察官黃育仁到庭執行職務。
中    華    民    國    99    年    7     月    8     日
                  刑事第四庭法  官  林政佑
以上正本證明與原本無異。
如不服本判決應於收受判決後10日內向本院提出上訴書狀，並應
應敘述具體理由。其未敘述上訴理由者，應於上訴期間屆滿後20
日內向本院補提理由書（均須按他造當事人之人數附繕本）「切
勿逕送上級法院」。
                            書記官  蔡昀潔
中    華    民    國    99    年    7     月    8     日
附表：
┌──┬────┬───────────┬────────┐
│編號│被害人  │遭竊之電纜線尺寸及長度│ 價值（新臺幣） │
├──┼────┼────┬──────┼────────┤
│１  │己○○  │14MM    │18公尺      │2,000元         │
├──┼────┼────┼──────┼────────┤
│２  │乙○○  │5.5MM   │12.5公尺    │1,000元         │
├──┼────┼────┼──────┼────────┤
│３  │丙○○  │5.5MM   │6.5公尺     │250元           │
├──┼────┼────┼──────┼────────┤
│４  │戊○○○│22MM    │8.8公尺     │500元           │
├──┼────┼────┼──────┼────────┤
│５  │庚○○○│3.5MM   │5公尺       │200元           │
├──┼────┼────┼──────┼────────┤
│６  │丁○○  │3.5MM   │15公尺      │500元           │
└──┴────┴────┴──────┴────────┘

司法院資訊處製作；財團法人民間司法改革基金會備份。
